行　政　法　院　裁　定　　　　　　　　　　　　　　八十七年度裁字第三八六號
　　原　　　告　甲　○
　　被　　　告　財政部臺北市國稅局
右當事人間因綜合所得稅事件，原告不服行政院中華民國八十六年十二月十日台八十
六訴字第四八四一九號再訴願決定，提起行政訴訟，本院裁定如左︰
　　主  文
原告之訴駁回。
　　理  由
按訴願自機關之行政處分書或決定書達到之次日起，應於三十日內提起之，為訴願法
第九條第一項所明定。若逾越三十日之不變期間而提起訴願，即為法所不許，本院著
有六十二年判字第五八三號判例。又訴願提出之日期，以受理訴願機關實際收受訴願
書之日期為準，復為行政院暨所屬各級行政機關訴願審議委員會審議規則第十三條第
三項前段所規定。本件原告因八十三年度綜合所得稅及罰鍰事件，不服被告復查決定
，向財政部提起訴願。該部訴願決定以原告收受被告復查決定書送達之日期為八十六
年一月二十九日，有經其母蔡周碧秀蓋章簽收之掛號郵件收件回執附原處分卷可稽，
原告設址台北市，無訴願法第十條第一項扣除在途期間之適用，核計其提起訴願之三
十日不變期間，自八十六年一月三十日起算，應至八十六年二月二十八日（星期五）
屆滿，該日非星期日、紀念日或其他休假日，惟原告遲至八十六年三月二十三日始向
該部提起訴願，有該部值日室蓋於郵寄訴願書信封上之收文日戳可按，其間相距共計
五十三日，揆諸前揭規定及說明，原告提起訴願已逾法定不變期間，即屬不合法，一
再訴願決定乃遞從程序上予以駁回，自無不合。原告復對之提起行政訴訟，難謂合法
，應予駁回。又被告復查決定以原告八十三年度綜合所得稅結算申報，短漏報其扶養
親屬蔡林之薪資所得新台幣（下同）三五二、○○○元，原核定乃予併課其當年度綜
合所得稅，並按所漏稅額三一、○八八元處以○．二倍之罰鍰六、二○○元。原告雖
主張系爭薪資所得三五二、○○○元係毅福機械股份有限公司（下稱毅福公司）虛報
云云，並提示該公司所開立給付額為一七六、○○○元（即原申報金額）之扣繳憑單
，惟毅福公司於八十四年三月十六日申請扣繳更正，並未獲核准，嗣於八十五年三月
九日具函表示不再申請更正，且蔡林已於八十三年十一月八日出具領款切結書，坦承
領取工資五二八、○○○元，原告復未能提示其他相關證明文件以實其說，原核定遂
依毅福公司原始開立之扣繳憑單所載給付額五二八、○○○元，併課其當年度綜合所
得稅，並無違誤，乃未准變更，原決定認無訴願法第十七條第二項規定之適用，亦無
不當，附予明。
據上論結，本件原告之訴為不合法，爰依行政訴訟法第十四條第一項，裁定如主文。
中    華    民    國     八十七      年      四      月       二        日
                    行 政 法 院 第 四 庭
                                審 判 長 評  事      曾  隆  興
                                         評  事      吳      仁
                                         評  事      吳  錦  龍
                                         評  事      李  文  宗
                                         評  事      林  家  惠
右  正  本  證  明  與  原  本  無  異
                                         法院書記官  阮  桂  芬
中    華    民    國     八十七      年      四      月       二        日
